---
title: "第一次作业你的报告题目"
CJKmainfont: Songti SC
author: "your name"
date: "`r Sys.Date()`"
output:
  html_document:
    code_folding: show
    fig_caption: yes
    fig_width: 10
    highlight: tango
    number_sections: yes
    theme: cosmo
    toc: yes
  word_document:
    toc: yes
  pdf_document:
    latex_engine: xelatex
---
```{r setup, include = FALSE,echo = FALSE}
knitr::opts_chunk$set(echo = FALSE,error = FALSE, warning = FALSE, message = FALSE,
                      out.width = "100%", split = FALSE, fig.align = "center")
#load library
library(tidyverse)
library(kableExtra)
library(lubridate)
library(scales)
library(plotly)
library(patchwork)
library(ggrepel)
```

# 你的主要发现

1. 白沙洲区域的房子供应数量最多

2. 中北路是武汉平均房价最高的地方
  
3. 汉口北、中北路的房子平均面积最大
    

# 数据介绍

本报告**链家**数据获取方式如下：
    
报告人在2023年9月12日获取了[链家武汉二手房网站](https://wh.lianjia.com/ershoufang/)数据。
    
- 链家二手房网站默认显示100页，每页30套房产，因此本数据包括3000套房产信息；
    
- 数据包括了页面可见部分的文本信息，具体字段及说明见作业说明。

 **说明：**数据仅用于教学；由于不清楚链家数据的展示规则，因此数据可能并不是武汉二手房市场的随机抽样，结论很可能有很大的偏差，甚至可能是错误的。
    
```{r}
# 载入数据和预处理

lj<- read_csv("./data/2023-09-12_cleaned.csv")
# EDA ---------------------------------------------------------------------

## 如下语句可以解决画图中的中文显示问题，当然你可以用showtext包来解决

theme_set(theme(text = element_text(family="Songti SC",size = 10))) #这里family设置成你系统中的中文字体名。

# 做一些数据预处理，比如把字符型变成factor。

```

# 数据概览

数据表（lj)共包括`r names(lj)`等`r ncol(lj)`个变量,共`r nrow(lj)`行。表的前10行示例如下：

```{r}
lj %>% 
  head(10) %>%
  kable(caption = "武汉链家二手房") %>% 
  kable_styling()
```

各变量的简短信息：
```{r}
glimpse(lj)
```

各变量的简短统计：
```{r}
summary(lj)
```
# 探究哪个区域房屋供应数量最多
```{r}

# 探究哪片区域的房子供应数量最多
# 根据property_region字段进行分组并统计每个组的数量，然后从大到小排序
group_counts <- lj %>%
  group_by(property_region) %>%
  summarise(count = n()) %>%
  arrange(desc(count))

print(group_counts)

# 绘制直方图
ggplot(group_counts, aes(x = property_region, y = count)) +
  geom_bar(stat = "identity") +
  labs(title = "Property Count by Region",
       x = "Property Region",
       y = "Count") +
  theme_minimal()

```

# 探究哪个区域的房产均价最高
```{r}
# 探究哪片区域的房产均价最高
group_avg <- lj %>%
  group_by(property_region) %>%
  summarise(avg_price_sqm = mean(price_sqm, na.rm = TRUE)) %>%
  arrange(desc(avg_price_sqm))

# 打印结果
print(group_avg)

# 使用ggplot2包绘制直方图
ggplot(group_avg, aes(x = avg_price_sqm, fill = property_region)) +
  geom_histogram(position = 'dodge', alpha = 0.6) +
  labs(title = "Average Price per Square Meter by Region",
       x = "Average Price per Square Meter",
       y = "Count") +
  theme_minimal()
```

# 探究哪个区域的房产平均面积最大
```{r}
group_avg <- lj %>%
  group_by(property_region) %>%
  summarise(avg_building_area = mean(building_area, na.rm = TRUE)) %>%
  arrange(desc(avg_building_area))

# 打印结果
print(group_avg)

# 使用ggplot2包绘制直方图
ggplot(group_avg, aes(x = property_region, y = avg_building_area, fill = property_region)) +
  geom_bar(stat = "identity") +
  labs(title = "Average Building Area by Region",
       x = "Property Region",
       y = "Average Building Area") +
  theme_minimal() +
  theme(axis.text.x = element_text(angle = 90, hjust = 1))  # 旋转X轴标签以便阅读
```

可以看到：

- 越繁华的地区均价越高

- 白沙洲等郊区供应的房产数量比较多

- 价格最高的区域、最低的区域，平均房屋面积较大。中间则无明显趋势

# 探索性分析
```{r}
library(dplyr)
library(ggpubr)  # 用于添加线性方程到图形
library(ggpmisc)  # 加载ggpmisc包
# 绘制散点图并添加线性回归线
ggplot(lj, aes(x = building_area, y = price_ttl)) +
  geom_point() +  # 添加散点图
  geom_smooth(method = "lm", color = "blue") +  # 添加线性回归线
  stat_poly_eq(aes(label = ..eq.label..), formula = y ~ x) +  # 添加线性方程
  labs(title = "Linear Relationship between Total Price and Building Area",
       x = "Building Area (sqm)",
       y = "Total Price") +
  theme_minimal()
```

## 整体上来看，房产面积越大，总价越高。

发现：

- 通过拟合成一元函数直线，可以估算出武汉的平均房价

- 通过逆合成曲线，可以看出房价相对于面积的变化趋势。上扬则说明面积越大，平均价格越高。


## 为什么汉口北、中北路这两者区域差异这么大，但平均房屋面积接近且都为最大呢

发现：

- 汉口北土地充裕，且低价便宜，所以普遍面积较大。

- 中北路房价高，一般为有钱人居住，有钱人注重生活品质，所以房屋面积大



---

# 发现总结

- 越繁华的地区均价越高。比如中北路最高

- 白沙洲等郊区供应的房产数量比较多。

- 价格最高的区域（中北路）、最低的区域（汉口北），平均房屋面积较大。中间则无明显趋势



